---
title: "ReporteLab2"
output: html_document
date: '2022-08-02'
authors: "Daniela Batz | Alfredo Quezada"
---

```{r setup, include=FALSE}

library("readxl")
library(ggplot2)

data_impor <- read_excel("Importacion.xlsx")
data_consumo <- read_excel("Consumo.xlsx")

# Mes con el cual se tiene mayor importacion de Gasolina
gas<-data_impor[order(-data_impor$Superior),]
super<- head(gas,10)
super<-super[,1:2]



#Mes en el cual se tiene mayor importacion de Regular 
reg<-data_impor[order(-data_impor$Regular),]
regu<- head(reg,10)
regu<-regu[,1:2]


#Mes en el que se tiene mayor importacion de Disel 
diesel<-data_impor[order(-data_impor$Diesel),]
dies<- head(diesel, 10)
dies<-dies[,1:2]




def<-data.frame(Tipo=c("Gasolina","Regular","Diesel"), Media=c(mean(data_impor$Superior), mean(data_impor$Regular), mean(data_impor$Diesel)))

grafdef<-ggplot(data=def, aes(x=Tipo, y=Media, fill=Tipo)) +
  geom_bar(stat="identity", position=position_dodge())+
  geom_text(aes(label=as.integer(Media)), vjust=1.6, color="blue",
            position = position_dodge(0.9), size=3.5)+
  labs(title="Promedio de importaciones por tipo de gasolina", y="Promedio")+
  theme(legend.position="none")


```

## Analisis exploratorio de Importaciones 

Para las importaciones se tienen los siguientes datos:

```{r }
data_impor
```

de los mismos se pueden obtener lo siguente: 

```{r}
hist(x = data_impor$Superior)
```



```{r}
hist(x = data_impor$Regular)
```



```{r}
hist(x = data_impor$Diesel)
```



```{r}
plot(data_impor$Fecha, data_impor$Total_Importación)
```


Ahora, explorando aun mas los datos, podemos ver cuales han sido las fechas en las que se encuentra una mayor importacion por cada uno de los tipos de combustible. 

Para el combustible superior: 

```{r}
super
```

Para el combustible regular: 

```{r}
regu
```

Para el combustible diesel: 
```{r}
dies
```


Ahora si queremos ver, la cantidad 

```{r}
grafdef
```






## Consumo 

Para el consumo se tienen los siguientes datos:
```{r }
data_consumo
```



